# 企业上市过程中，会计师事务所的审计底稿能对券商提供吗？

提问人：寻梦草儿 时间：2011-10-18 13:58:34
企业上市过程中，会计师事务所的审计底稿能对券商提供吗？

回答人：chenyiwei
从目前证监会发布的券商尽职调查相关规定，如《证券发行上市保荐业务工作底稿指引》、《保荐人尽职调查工作准则》等规定来看，其中并未要求保荐人获取其他中介机构的工作底稿。因此一般应当尽可能避免将底稿提供给券商。